# 关于固定资产折旧-陈版请进

提问人：wshyjl 时间：2014-08-26 13:15:07
首先要考虑后续支出的款项性质，如属于对未达账单的后续支付，请参考《会计准则讲解 2010 版》p77规定进行处理：已达到预定可使用状态但尚未办理竣工决算的固定资产，应当按照估计价值确定其成本，并计提折旧；待办理竣工决算后再按实际成本调整原来的暂估价值，但不需要调整原已计提的折旧额。 如不属于对未达账单的后续支出，而是指固定资产在使用过程中发生的更新改造支出、修理费用等。在这种情况下，后续支出的处理原则为：符合固定资产确认条件的，应当计入固定资产成本，同时将被替换部分的账面价值扣除；不符合固定资产确认条件的，应当计入当期损益。具体参考《会计准则讲解 2010 版》p79、 80 的账务处理。 在实务工作过程中，判断一项固定资产后续支出是否满足资本化条件，主要考虑该项后续支出至少要达到下列其中的一个目标。（ 1 ）提高固定资产的生产能力，从而使固定资产产生更高的经济效益。（ 2 ）显著延长固定资产的使用寿命。（ 3 ）使该固定资产提供的产品显著提高，或产品生产成本显著降低。 后续支出如满足资本化条件，在后续支出完工并达到预定可使用状态时，需转固并重新确定固定资产的使用寿命、预计净残值和折旧方法。

回答人：chenyiwei
补充一点：如果属于符合资本化条件的后续更新改造支出的，应注意分析判断该支出是否形成一项单独的固定资产。如果形成单独的固定资产（例如功能上可以单独使用，或者其使用寿命显著不同于该固定资产的其余组成部分），则此类后续支出应当单独确认为一项固定资产，在其自身的使用寿命内计提折旧；如果没有形成一项可单独发挥作用的固定资产，只能依附于该原有固定资产上使用，一旦主体资产报废，该项更新改造部分也将一同报废的，则其折旧年限为该更新改造部分自身使用寿命和主体固定资产的剩余使用寿命两者之间的较短者。

提问人：呼叫帮助 时间：2018-07-29 13:36:07
陈版正审计一家单位，情况如下： 嘉兴公司建设了一栋办公楼，由城东建筑公司承建，合同金额 1800 万元，工程结算金额 1950 万元，因工程进度、质量等方面的原因，嘉兴公司迟迟未支付工程结算款，城东建筑公司也未对嘉兴公司开具发票。然而，该办公楼嘉兴公司已于 2017 年 1 月 1 日投入使用。 对于未取得发票的固定资产入账，我理解按照根据国税函〔 2010 〕 79 号第五条规定，企业固定资产投入使用后，由于工程款项尚未结清未取得全额发票的，可暂按合同规定的金额计入固定资产计税基础计提折旧，待发票取得后进行调整。但该项调整应在固定资产投入使用后 12 个月内进行。 正确的税务处理 嘉兴公司应当在办公楼投入使用后，将在建工程转为固定资产的账务处理，同时按规定计提固定资产的折旧，但应在 2017 年 12 月 31 日前取得结算发票，同时根据发票金额对固定资产原值进行调整。如果仍未取得发票，那么，在 2017 年的企业所得税汇算清缴时，所计提折旧不得在企业所得税前扣除，对利润进行调增，补缴所得税。 陈版这样的话固定资产会计基础与计税基础不是存在差异了吗？是否应当确认递延所得税负债？

回答人：chenyiwei
应确认。

提问人：呼叫帮助 时间：2018-07-30 20:45:43
陈版，如果这个公司近 5 年免税，那是否需要确认递延所得税负债

回答人：chenyiwei
这项暂时性差异转回的时间相当长，除了确定可于未来剩余免税期内转回的部分以外，其他部分的暂时性差异对应的递延所得税仍需确认。